【裁判字號】    98,交聲,182
【裁判日期】    980715
【裁判案由】    違反道路交通管理處罰條例
【裁判全文】
臺灣宜蘭地方法院交通事件裁定         98年度交聲字第182號
移送機關    交通部公路總局臺北區監理所宜蘭監理站
異  議  人  甲○○
上列異議人因違反道路交通管理處罰條例案件，對於交通部公路
總局台北區監理所宜蘭監理站民國98年4月21日所為之處分（原
處分案號：宜監字第裁43─Q00000000號），聲明異議，本院裁
定如下：
    主  文
原處分撤銷。
甲○○不罰。
    理  由
一、移送機關裁決意旨略以：異議人甲○○於民國98年3月18日1
    6時10分許，駕駛車號IN-9909號自用一般小貨車，在宜蘭縣
    三星鄉○○路○段與義興路口處闖紅燈，經宜蘭縣政府警察
    局三星分局掣發宜警交字第Q00000000號舉發違反道路交通
    管理事件通知單舉發，並經移送機關請上開舉發單位調查，
    仍認異議人違規事實明確，乃以異議人違反前述道路交通管
    理處罰條例第53條第1項規定之行為，裁處異議人罰鍰新台
    幣（下同）2,700元，並依63條第1項第3款記違規點數3點。
二、異議意旨略以：異議人於上開時、地並未有闖紅燈之事實，
    員警雖有提出舉發照片4張，但其僅憑肉眼判斷，而未提出
    其他積極證據，即推論異議人有闖紅燈違規之事實，實難令
    人折服，為此請求撤銷原處分等語。
三、經查：
（一）異議人於98年3月18日16時10分許，駕駛車號IN-9909號自
      用一般小貨車，在宜蘭縣三星鄉○○路○段與義興路口附
      近，經警舉發等情，為異議人所不爭執，並有舉發違反道
      路交通管理事件通知單1紙及舉發照片4張在卷可稽，此部
      分之事實固堪認定。
（二）惟查，證人即舉發本件之員警林文智固到院證稱：於98年
      3月18日下午4時10分執行交通稽查勤務，見異議人闖紅燈
      ，即依法舉發等語，並提出錄影光碟1片及翻拍照片4紙為
      證。經本院勘驗光碟片之結果，播放時間43秒時該路口畫
      面燈號顯示黃燈，46秒時顯示紅燈，異議人的車輛出現一
      小部分在畫面中，54秒時異議人車輛正面完全出現在畫面
      中，有筆錄可參。惟細繹翻拍照片所示，從員警所站立之
      舉發地點前方適有一車輛停放，無從看出異議人車輛往前
      行進方向之路口號誌下之停止線。又43秒黃燈之照片中，
      已可見異議人所駕駛之車輛正面部分出現（其他部分為前
      方之車輛所遮蔽），本件不能排除異議人車輛在黃燈時已
      穿越停止線之可能。再參酌證人林文智證稱：從紅綠燈號
      誌至員警舉發地點有120公尺遠，則員警係由相當距離之
      外，在前方有車輛遮蔽之情形下，所為之判斷，確有誤判
      之可能。本件證據不足以證明異議人於紅燈時超越禁止線
      之違規行為，移送機關不察，遽予裁罰，尚有未洽。本件
      異議人之異議為有理由，原處分應予撤銷，另諭知異議人
      不罰。
據上論斷，應依道路交通案件處理辦法第20條前段裁定如主文。
中    華    民    國    98    年    7     月    15    日
                  交通法庭  法  官  謝佩玲
以上正本證明與原本無異。
如不服本裁定，應於裁定送達後5日內，向本院提出抗告狀。（
應附繕本）
                            書記官  李玉雲
中    華    民    國    98    年    7     月    15    日


司法院資訊處製作；財團法人民間司法改革基金會備份。
